【裁判字號】    90,交簡上,6
【裁判日期】    900606
【裁判案由】    過失傷害
【裁判全文】
臺灣基隆地方法院刑事判決                            九十年度交簡上字第六號
    上  訴  人  台灣基隆地方法院檢察署檢察官
    被      告  乙○○
右上訴人因被告過失傷害案件，不服本院基隆簡易庭九十年度基交簡字第四二號，中
華民國九十年一月三十日第一審簡易判決（聲請案號：臺灣基隆地方法院檢察署八十
九年度偵字第五一一二號、移送併辦案號：九十年度偵字第一八七號），提起上訴，
本院合議庭判決如左：
    主  文
上訴駁回。
    事實及理由
一、本案經本院審理結果，認原審簡易判決以被告係犯刑法第二百八十四條第一項前
    段之過失傷害罪，判處有期徒刑五月，如易科罰金以三百元折算一日，其認事用
    法及量刑均無不當，應予維持，並引用原審簡易判決書所記載之事實、證據及理
    由。
二、上訴意旨略以：被告乙○○自承係房屋抓漏師傅，事故發生當日下午五時許，被
    告飲用酒類後，同日下午八時許，駕駛自用小客車而發生事故，被告是否執行職
    務中。且被告所駕駛之自用小客車是否供職務上所用，原審均未予究明。又被告
    自事故發生後，迄未向告訴人表達歉意，亦不思與告訴人達成和解，並參酌告訴
    人所受之傷害非輕，原審僅判處被告有期徒刑五月，且得易科罰金，其量刑顯然
    過輕，爰提起上訴，請將原判決撤銷，更為適當合法之判決等語。
三、經查：被告乙○○於民國八十九年十一月十七日下午五時許，在基隆市○○街三
    Ｏ三巷十九弄十號五樓住處，飲用藥酒一杯之後，於當日晚間八時許，駕駛車號
    Ｔ八—三八二八號自用小客車，沿基隆市○○路往八斗子方向行駛（所犯酒後駕
    車公共危險罪部分，業經本院基隆簡易庭以八十九年度基交簡字第三六二號判處
    罰金六千元確定）。於行經正信路一七五巷口附近時，明知汽車在雙向二車道行
    駛時，應在遵行車道內行駛，在劃有分向限制線之路段，不得駛入來車之車道內
    ，而依當時情形，並無不能注意之情事，竟疏未注意，貿然在該處將車駛入對向
    車道，致其左前車頭撞及沿正信路往東信國小，由甲○○所駕駛之車號ＦＥ—九
    七二六號自用小客車左前車頭，使甲○○因而受有右膝蓋骨骨折、顏面撕裂傷、
    兩眼撞傷及頭部外傷之普通傷害等情，業據被告於警訊、偵查中坦承不諱，核與
    告訴人指述之詞相符，且有交通事故調查報告表一紙、照片十張在卷足憑，堪信
    告訴人之指述為真實。按汽車在雙向二車道行駛時，應在遵行車道內行駛；在劃
    有分向限制線之路段，不得駛入來車之車道內，道路交通安全規則第九十七條第
    一款、第二款分別定有明文，被告駕車自應注意上開規定，且依當時情形，並無
    不能注意之情事，其竟疏未注意因而肇事，足認被告具有過失。而告訴人因上開
    車禍，受有如前所述之傷害，亦有長庚紀念醫院基隆分院出具之診斷證明書附卷
    可稽，是被告之過失行為與被害人所受傷害間有因果關係存在，其過失傷害犯行
    應堪認定。
四、原審簡易判決以被告係犯刑法第二百八十四條第一項前段之過失傷害罪，衡酌被
    告之過失程度、被害人所受傷害及被告迄未賠償被害人等一切情狀，判處被告有
    期徒刑五月，並諭知易科罰金之折算標準。其認事用法並無違誤，量刑亦在法定
    刑之高度（法定本刑最高為六個月以下有期徒刑），核屬恰當，應予維持，上訴
    人上訴指稱原審判決量刑過輕，指摘原審簡易判決不當，非有理由，應予駁回。
    。另被告係以房屋抓漏為業，此經被告陳明在卷，駕駛自用小客車並非其主要業
    務或附隨業務，其因駕駛自用小客車過失肇事致人受傷，所犯應屬過失傷害罪而
    非業務過失傷害罪，附此敘明。
據上論斷，應依刑事訴訟法第四百五十五條之一第三項、第三百六十八條，判決如主
文。
本案經檢察官周慶華到庭執行職務。
中      華      民      國      九十      年      六      月     六     日
                                  臺灣基隆地方法院刑事第三庭
                                      審判長法  官  林 火 炎
                                            法  官  姚 貴 美
                                            法  官  陳 培 仁
右正本證明與原本無異。
本件判決不得上訴。
                                            書記官  施 鴻 均
中      華      民      國      九十      年      六      月     七     日


司法院資訊處製作；財團法人民間司法改革基金會備份。
